臺灣高等法院高雄分院刑事裁定
111年度侵抗字第3號
抗  告  人  
即  被  告  詹耀順



選任辯護人 梁凱富律師
上列抗告人因妨害性自主案件，不服臺灣高雄地方法院中華民國
111年6月23日延長羈押裁定(111年度侵訴字第18號)，提起抗告
，本院裁定如下：
    主  文
抗告駁回。
    理  由
一、原裁定意旨略以：被告詹耀順（下稱被告）因妨害性自主案
    件，前經訊問及核閱相關卷證後，認被告犯罪嫌疑重大，有
    事實足認為有反覆實行強制性交罪之虞，且有羈押必要，而
    經於民國111年3月29日，依刑事訴訟法第101條之1第1項第2
     款之規定諭知羈押3月在案。被告雖矢口否認犯行，然被告
    因不滿告訴人即代號AV000-A110373號成年女子（真實姓名
    年籍詳卷，下稱告訴人）提分手，即在告訴人住處之大樓停
    車場守株待兔，直到告訴人現身即強行將告訴人拖上車帶走
    ，而剝奪告訴人之行動自由，隨後將告訴人帶去汽車旅館後
    違反其意願強制性交得逞，期間並有傷害、恐嚇告訴人之行
    為，此有證人即告訴人及證人戴○○、趙○○之證述，及高雄醫
    學大學受理疑似性侵害事件驗傷診斷書、高雄市立凱旋醫院
    110年12月28日診斷書、內政部警政署刑事警察局111年1月1
    9日鑑定書、110年12月6日告訴人住處電梯、麗馨汽車旅館
    監視器錄影光碟及本院勘驗筆錄與截圖在卷可佐，堪認被告
    涉嫌起訴書所載刑法第221條第1項強制性交罪之犯罪嫌疑重
    大。又被告與告訴人前為男女朋友，自告訴人於110年11月3
    0日表明要與被告分手後，被告即密集於110年11月30日、同
    年12月2日、3日、4日撥打告訴人之手機門號欲與告訴人聯
    繫，以及用通訊軟體LINE密集多次撥打語音通話或傳送簡訊
    騷擾告訴人，期間甚至有恫嚇告訴人需支付新臺幣75萬元以
    確保人身安全等訊息，有扣案被告手機、勘驗筆錄及截圖、
    110年12月4日語音訊息譯文附卷可憑，有事實足認被告有反
    覆實施同一犯罪之虞，而有刑事訴訟法第101條之1第1項第2
    款之羈押原因。又告訴人於法院審理中僅聽聞被告之聲音即
    數度哭泣，於證述本案案情之際亦多次哭泣，顯然對被告充
    滿畏懼，雖臺灣高雄少年及家事法院業已核發為期2年之通
    常保護令，然就被告涉犯之情節及手段而言，尚難認保護令
    能達到迅速、即時預防犯罪及保護告訴人之人身安全之效果
    ，至於其他具保、限制出境或限制住居之替代處分，更均無
    法達到防止被告再犯之效果。審酌被告所涉犯罪事實對告訴
    人之危害性及國家刑罰權遂行之公益考量，認本件羈押被告
    之原因既仍存在，為確保日後本案之執行，仍有繼續羈押被
    告之必要，爰自111年6月29日起延長羈押2月等語。
二、被告抗告意旨詳如附件所載。
三、按羈押之目的，在於確保刑事偵查、審判程序之完成及刑事
    執行之保全，刑事被告是否犯罪嫌疑重大、有無法定羈押事
    由及羈押必要，以及於執行羈押後有無繼續羈押必要等情，
    乃屬法院得依職權裁量之事項，法院自得斟酌訴訟進行程度
    及其他一切情事而為認定。再者，關於羈押與否之審查，其
    目的僅在判斷有無實施羈押強制處分之必要，並非認定被告
    有無犯罪之實體審判程序，與無罪推定原則無涉，因此對於
    羈押之要件，無須經嚴格證明，以自由證明為已足，至於被
    告是否成立犯罪，乃屬本案之實體判斷問題。亦即是否羈押
    被告或予以延長羈押，法院僅須審查被告犯罪嫌疑是否重大
    、有無羈押之原因及羈押之必要，由法院就具體個案情節為
    斟酌決定，如就客觀情事觀察，法院許可羈押之裁定，在目
    的與手段間之衡量並無明顯違反比例原則情形，即無違法或
    不當可言。又刑事訴訟法第101條之1所定之預防性羈押，係
    因考慮該條所列各款犯罪，對於他人生命、身體、財產有重
    大之侵害，對社會治安破壞甚鉅，而其犯罪性質，從實證之
    經驗而言，犯罪行為人大多有一而再、再而三反覆為之的傾
    向，故為避免此種犯罪型態之犯罪行為人，在同一社會環境
    條件下，再次興起犯罪之意念而再為同一之犯罪，因此透過
    拘束其身體自由之方式，避免其再犯，是法院依該條規定決
    定是否應予羈押時，並不須有積極證據，足認其確實準備或
    預備再為同一之犯罪，而僅須由其犯罪之歷程觀察，其於某
    種條件下已經多次犯下該條所列之罪行，而該某種條件，現
    在正存在於被告本身或其前犯罪之外在條件並未有明顯之改
    善，而可使人相信在此等環境下，被告有可能再為同一犯罪
    之危險，即可認定有反覆實施該條犯罪之虞。
四、經查:
㈠、原審裁定關於何以認定被告所涉刑法第221條第1項強制性交
    罪嫌重大，及有反覆實施同一犯罪之虞，而有繼續羈押之必
    要等節，已詳敘其所憑之證據及理由如前述，經核與卷內所
    存證人即告訴人、證人戴○○、趙○○之證述、及驗傷診斷書、
    內政部警政署刑事警察局鑑定書、110年12月6日告訴人住處
    電梯、麗馨汽車旅館監視器錄影光碟及原審法院勘驗筆錄與
    截圖、扣案被告手機、原審法院勘驗筆錄及截圖及110年12
    月4日語音訊息譯文等證據相符，合於刑事訴訟法第101條之
    1第1項第2款規定之羈押原因，並有羈押之必要，於法並無
    不合。
㈡、復觀被告於抗告狀中亦供承：告訴人於110年11月30日表明要
    與其分手後，其密集於110年11月30日、同年12月2日、3日
    、4日撥打告訴人之手機門號欲與告訴人聯繫，以及用通訊
    軟體LINE密集多次撥打語音通話或傳送簡訊騷擾告訴人，期
    間甚至有恫嚇告訴人需支付新臺幣75萬元以確保人身安全等
    訊息，係因被告對告訴人用情至深，不願如此輕易分手等語
    （見本院卷第9至10頁），且被告經扣案之手機，亦經原審
    勘驗自110年11月30日起至案發日（即110年12月6日）止之
    電話通話紀錄在卷（見原審卷一第379頁至477頁），足見被
    告明知告訴人表明要與其分手，且亦對其密集之連繫予以冷
    處理或不回應，猶不甘罷手；又由被告犯罪之歷程觀察，亦
    可知被告熟知告訴人之住處，始能輕易駕車至告訴人家中地
    下室守候，並乘告訴人欲出門上班之際，將告訴人強載至汽
    車旅館進而為強制性交之犯行，於此情況下若任令被告具保
    在外，足使通常有理性之人相信被告有再為同種類犯罪之蓋
    然性甚高，而有事實足認其有反覆實施同一犯罪之虞，自該
    當於刑事訴訟法第101條之1第1項第2款羈押原因之規定。是
    為避免被告反覆實施同類犯罪，衡量被告對告訴人造成之法
    益侵害程度、具保或其他強制處分之有效性，亦無輕重失衡
    之情形。是原裁定據此認被告有反覆實施同一妨害性自主行
    為之虞，且有延長羈押必要，適足以防衛社會安全，尚不違
    比例原則與最後手段原則，並無違誤。
㈢、綜上，原裁定依卷內客觀事證斟酌，認被告有刑事訴訟法第1
    01條之1第1項第2款之羈押原因，且有羈押必要，而裁定延
    長羈押，經核於目的與手段間之衡量，並無明顯違反比例原
    則情形，亦無違法或不當可言。被告執前詞指摘原裁定不當
    ，所執理由尚不足以推翻原羈押裁定之適法性，本件抗告為
    無理由，應予駁回。　　
據上論斷，應依刑事訴訟法第412條，裁定如主文。　　
中　　華　　民　　國　　111 　年　　7 　　月　　6 　　日
                  刑事第五庭    審判長法  官  簡志瑩
                                      法  官  唐照明
                                      法  官  陳美燕
以上正本證明與原本無異。
不得再抗告。
中　　華　　民　　國　　111 　年　　7 　　月　　6 　　日
                                      書記官  洪以珊